

# 龚伟华

18031345601 | gwh1980618783@163.com | 女 | 1996/10

杭州 | 随时到岗 | 1年以内工作经验 | 求职意向: web前端 | 期望薪资: 5-8K



# 教育经历

#### 河北经贸大学 本科 计算机科学与技术

2018-2020

1.在校曾获奖学金,国家励志奖学金,三好学生称号

2.主修课程有:软件工程,数据库,计算机网络,操作系统,数据结构等

## 工作经历

## **廊坊乐在人力资源有限公司** 其他产品职位

2018/03 - 2018/11

**内容**: 1. 主要负责产品开发的前期工作,使用墨刀设计产品,并进行功能描述,撰写文档,与后台人员交流,督促完成项目。

- 2. 软件测试,通过对各项功能的数据测试,记录bug,促进功能的完善。
- 3. 微信公众号维护, 定期发布公司的最新举办的活动, 发布人才、企业最新的消息, 建立良好的大学生人才数据库。

#### 项目经历

#### 基于工程认证的达成评价系统 总负责人

2020/02 - 2020/03

**内容**: 该项目是一款基于工程认证的达成度计算系统,主要功能实现了依据管理添加的培养方案、毕业要求、课程之间的关系,以学生在作业、实验、期末考试中的各项成绩为基准,通过达成度计算公式计算每门课程的课程目标达成度和课程达成度。

该项目的后台开发语言采用Java,运用ssm框架,前台展示采用BootStrap框架,开发工具采用的是当前流行的IDEA,数据库采用的是Mysql,工具使用的是.Navicat

**业绩**: 1、从项目的设计以及整个项目的开发过程,都是一手负责,更加深刻的了解到一个项目的整个流程。

- 2、对于项目中用到的新知识可以快速的学习并完成。
- 3、遇到的问题通过查阅各种资料逐步解决。

简历来自: BOSS直聘



## 党建系统 前端工程师

2019/07 - 2019/11

**内容**: 该项目主要依据我校本学院的党员管理需求,为方便学院党员管理和学习设计的一款系统。主要功能实现了党员的在 线学习功能,查看学习进度,文件的上传下载以及在线视频的观看;党员的会议功能,可以开在线会议,查看导出会 议记录;党员每个模块学习文章的列表展示,类似于新闻页。

我主要负责前台管理员部分的管理系统,整个项目运用到的前端技术主要包含Vue、layui、Ajax和相关的JS展现页面的功能,开发工具采用的是Hbuilder。

业绩: 1. 对项目中用到的新知识能以最快的速度学习、完成

- 2. 做好每一项本职工作
- 3、在项目的过程中不断摸索,丰富自己的专业知识

#### 专业技能

#### 前端技术:

1.熟练掌握HTML+CSS+DIV布局,以及移动端的各种布局,包括流式布局、flex布局、Bootstrap响应式布局。做过的静态页面有:学成网(带切图)、品优购、京东移动端、苏宁移动端、携程移动端、阿里百秀。掌握基本的小程序

2.熟练掌握JS基础,以及BOM和DOM,可以实现基本的页面交互功能,处理基本的逻辑关系。

后端: java语言, ssm框架

## 自我评价

2015年第一次进入大学校门,因想要拥有更好的平台,最后,通过自己的努力,2018年进入河北经贸大学,成为一名合格的本科生。在校努力学习,课余时间通过各种兼职丰富自己,自己曾获国家励志奖学金并一次性通过了英语四级考试。自己平常喜欢和计算机打交道,因此在2019年进入我校计科实验室,实验室期间,多次和导师参加项目,后我们组建了自己的团队,2019年下半年为学校做了一套党建管理系统,我主要负责前端模块,因此拥有了一定的技术水平与实战经验,如今毕业之际,自己完全可以独立运用java和自己以前拥有的前端技术开发一套小系统。所以希望可以找到一个合适的平台奉献自己,提高自己并给自己的团队带来无限的前景。

#### 个人优势

本人是应届生,在学校学习成绩排名靠前,所以学习能力较强,且有很强的责任心。我热衷于web前端开发,在学校有过实战经验,html, css, js 基础较扎实。英语等级达到CET4

简历来自: BOSS直聘